---
author: Baptiste Yzern
title: ""
format:
  classic-cv-pdf: default
cvfooter:
  left: "baptyzern.github.io"
  right: "github.com/baptyzern"
cvcolor: 58748F #without `#`
cvfont: raleway #texlive fonts like raleway,fetamont,gillius,comfortaa
cvmeta:
  - title: Statut 
    left: Etudiant en M2
    right: mailto:baptiste.yzern@ens-lyon.fr
  - title: Champ 
    left: Méthodes quantitatives en sciences sociales
    right: +33.7.50.25.94.45
execute:
  echo: false
editor_options: 
  chunk_output_type: console
---

```{r}
#| label: cvevents
cvevents <- function(tbl, when, what, where, details) {

    command_start <- "\\cvevent"

    res <- paste0(
        command_start, "{", tbl[[when]], "}", 
        "{", tbl[[what]], "}",
        "{", tbl[[where]], "}")
    
    tbl[[details]] <- sapply(tbl[[details]], function(x) paste0("{", x, "}", collapse = ","))
    res <- paste0(res, "{",tbl[[details]],"}")

    cat(res, sep = "\n")
}
```

# Présentation

Etudiant en M2, je suis particulièrement intéressé par les méthodes quantitatives en sciences sociales et plus généralement par les (modèles) statistiques.

Mes travaux portent sur une diversité de sujets mais je planche actuellement sur les personnes inactives en Europe, avec comme objectif de réfléchir à la manière dont on peut les intégrer à une structure sociale pensée *a priori* pour les personnes en emploi. 

Par le passé, j'ai pu travaillé en sociologie de la culture (sur la plateforme Twitch) mais aussi en sociologie des émotions (sur le *crush* et son utilisation par les "jeunes"). 

# Formations

```{r}
#| label: education
#| output: asis
tibble::tribble(
    ~degree, ~uni, ~loc, ~dates, ~details,
    
    "M2 Sciences sociales - Quantifier en sciences sociales", "EHESS - ENS Ulm", "Paris, France", "Oct. 2023 - Sep. 2024",
    c("Mémoire : La position sociale des personnes inactives en Europe, sous la direction d'Etienne Pénissat",
      "Formation poussée sur les principes de l'enquête quantitative en sciences sociales",
      "Cours de méthodes quantitatives avancées : méthodes d'analyse spatiale, régressions avancées, web scraping et analyse textuelle",
      "Ateliers d'enquête : enquête ParTâches par questionnaire (traitement des résultats, élaboration d'une documentation, écriture d'un article), enquête sur les serveur·euses (migrant·es) dans les établissements de luxe à Paris en contact avec une clientèle internationalisée et riche"),
    
    "M1 Sciences sociales - Socialisations, savoirs, institutions", "ENS de Lyon", "Lyon, France", "Sep. 2022 - Sep. 2023",
    c("Formation poussée sur les principes de l'enquête qualitative en sciences sociales",
      "Cours de méthodes quantitatives sous R (régressions, cartographie, analyse de réseaux)",
      "Cours thématiques de sociologie de la santé, du genre, des émotions et des organisations",
      "Travail de recherche collective sur les liens entre valeurs associatives et rationalisation des activités à partir du cas d'une association d'accès au droit (production d'un article scientifique et présentation orale sous la forme d'un colloque)",
      "Mémoire de recherche sous la direction de Christine Détrez et d'Antoine Larribeau intitulé Faire partie d'une communauté. L'implication des viewers sur la plateforme Twitch."),

    "Pré-master de sociologie", "ENS de Lyon", "Lyon, France", "Sep. 2021 - Aug. 2022",
    c("Normalien étudiant",
      "Cours de méthodes quantitatives sous R (traitements de base, analyses factorielles)",
      "Cours thématiques de sociologie de l'éducation, des handicaps et du droit ",
      "Cours de microéconomie, de macro-économie et d'économie internationale",
      "Travail de recherche collective sur le rapport aux féminismes des acteurs institutionnels et associatifs de la planification familiale à Grenoble (production d'un rapport sous la forme d'un mémoire)"),

    "CPGE B/L - Lettres et sciences sociales", "Lycée Michel Montaigne de Bordeaux", "Bordeaux, France", "Sep. 2018 - Jul. 2021",
    c("Préparation aux concours des ENS et de l'ENSAE",
      "En 2021, sous-admissible aux trois ENS et admis 13e au concours de l'ENSAE"),
    

    ) |>
    cvevents(when = "dates", what = "degree", where = "uni", details = "details")
```

# Experiences professionnelles et associatives

```{r}
#| label: experience
#| output: asis
tibble::tribble(
    ~role, ~institution, ~dates, ~details, ~tasks,
    
    "Stage professionnel", "Drees (SSM santé-solidarité)", "Mar. 2022 - Present", " Social Science", 
    c("Sous la direction d'Hélène Guedj, sous-cheffe du bureau Jeunesse et Famille (BJF)", 
      "Adaptation d'un ancien script SAS sous R pour apurer les données de coûts et allocations déclarés dans l'enquête Mode de gardes réalisée par le BJF"),
    
    "Stage de recherche", "Centre Max Weber (CMW)", "Mai 2022 - Juillet 2022", "Social Science", 
    c("Sous la direction de Christine Détrez, directrice du CMW, au sein projet ANR Gender Equality Monitor", 
      "Exploitation des réponses d'un questionnaire autour du sexisme dans dans les chansons et présentation des résultats lors du séminaire interne du projet ANR GEM", 
      "Enquête par entretiens auprès de lycéen·nes sur la thématique du crush et co-rédaction avec Christine Détrez et d'autres stagiaires d'un article scientifique 'Le crush : une nouvelle éducation sentimentale ?' (Réseaux, n°242, 2023/6)"),
    
    "Tuteur bénévole", "ENSeigner et émENSip'", "Sept. 2021 - Juillet 2023", "Social Science", 
    c("Bénévole au sein des associations étudiantes ENSeigner et émENSip (ENS de Lyon)", 
      "Soutien en mathématiques et en sciences économiques et sociales"),

    
    "Ouvrier agricole", "Drees (SSM santé-solidarité)", "2015 - 2018", "Social Science", 
    c("4 années de suite, deux semaines en juillet à chaque fois "),
    ) |>
    cvevents(when = "dates", what = "role", where = "institution", details = "tasks")
```

