---
author: Baptiste Yzern
title: Etudiant de M2
format:
  classic-cv-pdf: default
cvfooter:
  left: "baptyzern.github.io"
  right: "github.com/baptyzern"
cvcolor: 58748F #without `#`
cvfont: raleway #texlive fonts like raleway,fetamont,gillius,comfortaa
cvmeta:
  - title: Statut
    left: Etudiant en M2 QESS (ENS-EHESS)
    right: mailto:baptiste.yzern@ens-lyon.fr
  - title: Champ
    left: Méthodes quantitatives en sciences sociales
    right: +33.7.50.25.94.45
execute:
  echo: false
editor_options: 
  chunk_output_type: console
---

```{r}
#| label: cvevents
cvevents <- function(tbl, when, what, where, details) {

    command_start <- "\\cvevent"

    res <- paste0(
        command_start, "{", tbl[[when]], "}", 
        "{", tbl[[what]], "}",
        "{", tbl[[where]], "}")
    
    tbl[[details]] <- sapply(tbl[[details]], function(x) paste0("{", x, "}", collapse = ","))
    res <- paste0(res, "{",tbl[[details]],"}")

    cat(res, sep = "\n")
}
```

# Présentation

Etudiant en M2 QESS (EHESS - ENS Ulm), je suis particulièrement intéressé par les méthodes quantitatives en sciences sociales et plus généralement par les (modèles) statistiques.

Mes travaux portent sur une diversité de sujets mais je planche actuellement sur les personnes inactives en Europe, avec comme objectif de réfléchir à la manière dont on peut les intégrer à une structure sociale pensée *a priori* pour les personnes en emploi. 

Par le passé, j'ai pu travaillé en sociologie de la culture (sur la plateforme Twitch) mais aussi en sociologie des émotions (sur le *crush* et son utilisation par les "jeunes"). 

# Experience professionnelle

```{r}
#| label: experience
#| output: asis
tibble::tribble(
    ~role, ~institution, ~dates, ~details, ~tasks,
    
    "Team Lead", "GESIS - Leibniz Institute for the Social Sciences", "Mar. 2022 - Present",
    
    "Transparent Social Analytics, Department of Computational Social Science", c("Coordination of a project to build an Open Science platform with reusable code and tutorials", "Research on Open Science Practices", "Implementation of tools to enhance reproducibility and facilitate research with digital data in R"),
    
    ) |>
    cvevents(when = "dates", what = "role", where = "institution", details = "tasks")
```

# Education

```{r}
#| label: education
#| output: asis
tibble::tribble(
    ~degree, ~uni, ~loc, ~dates, ~details,
    
    "M2 Sciences sociales - Quantifier en sciences sociales", "EHESS - ENS Ulm", "Paris, France", "Oct. 2023 - Sep. 2024",
    c("Mémoire : La position sociale des personnes inactives en Europe, sous la direction d'Etienne Pénissat",
      "Formation poussée sur les principes de l'enquête quantitative en sciences sociales",
      "Cours de méthodes quantitatives avancées : méthodes d'analyse spatiale, régressions avancées, web scraping et analyse textuelle",
      "Ateliers d'enquête : enquête ParTâches par questionnaire (traitement des résultats, élaboration d’une documentation, écriture d’un article), enquête sur les serveur·euses (migrant·es) dans les établissements de luxe à Paris en contact avec une clientèle internationalisée et riche"),
    
    "M1 Sciences sociales - Socialisations, savoirs, institutions", "ENS de Lyon", "Lyon, France", "Sep. 2022 - Sep. 2023",
    c("Formation poussée sur les principes de l'enquête qualitative en sciences sociales",
      "Cours de méthodes quantitatives sous R (régressions, cartographie, analyse de réseaux ...)",
      "Cours thématiques de sociologie de la santé, du genre, des émotions, des organisations ...",
      "Mémoire de recherche sous la direction de Christine Détrez et d'Antoine Larribeau intitulé Faire partie d'une communauté. L'implication des viewers sur la plateforme Twitch"),

    "Pré-master de sociologie", "ENS de Lyon", "Lyon, France", "Sep. 2021 - Aug. 2022",
    c("Normalien étudiant",
      "Cours de méthodes quantitatives sous R (traitements de base, analyses factorielles ...)",
      "Cours thématiques de sociologie de l'éducation, des handicaps, du droit ...",
      "Cours de microéconomie, de macro-économie et d'économie internationale"),

    "CPGE B/L - Lettres et sciences sociales", "Lycée Michel Montaigne de Bordeaux", "Bordeaux, France", "Sep. 2018 - Jul. 2021",
    c("Préparation aux concours des ENS et de l'ENSAE",
      "En 2021, sous-admissible aux trois ENS et admis 13e au concours de l'ENSAE"),
    

    ) |>
    cvevents(when = "dates", what = "degree", where = "uni", details = "details")
```
